臺灣高等法院刑事判決
109年度上易字第1347號
上  訴  人  
即  被  告  鄭世杰




上列上訴人即被告因竊盜案件，不服臺灣桃園地方法院108年度
原易字第36號，中華民國109年2月6日第一審判決（起訴案號：
臺灣桃園地方檢察署107年度偵字第13141、14453、25929號），
提起上訴，本院判決如下：
    主  文
原判決關於鄭世杰民國107年2月15日竊盜罪暨所定應執行刑部分
，均撤銷。
鄭世杰被訴107年2月15日竊盜部分，無罪。
其他上訴駁回。
    事  實
一、鄭世杰意圖為自己不法之所有，基於竊盜之犯意，於民國10
    6年2月28日晚間9時55分許，騎乘車牌號碼000-000號普通重
    型機車至桃園市○○區○○路0段000號之蔡添旺住宅旁停放，趁
    蔡添旺業已就寢之機會，先攜帶客觀上足對人之生命、身體
    、安全構成威脅，具有危險性之不詳工具，以該工具破壞蔡
    添旺上址住處之鐵皮及後門之門鎖後，侵入屋內並打開上址
    住處前門之鐵捲門，再以徒手之方式，將蔡添旺所有之「威
    士比」2箱（售價約新臺幣〈下同〉1,580元）搬運至前開機車
    上，得手後旋即騎車離去。嗣蔡添旺報警處理，經警調閱監
    視器錄影畫面後，始循線查悉上情。
二、案經蔡添旺訴由桃園市政府警察局龜山分局報請臺灣桃園地
    方檢察署檢察官偵查起訴。
    理  由
壹、程序方面
一、本院審理範圍
    本件上訴人即被告鄭世杰對原判決有罪部分均提起上訴，而
    檢察官就原判決則均未提起上訴。故本件上訴之審理範圍僅
    限於原判決有罪部分，原判決無罪部分則已確定，合先敘明
    。　　
二、證據能力部分（有罪部分）
  ㈠按被告以外之人於審判外之言詞或書面陳述，除法律有規定
    者外，不得作為證據，刑事訴訟法第159條第1項固定有明文
    ；惟被告以外之人於審判外之陳述，雖不符同法第159條之1
    至第159條之4之規定，而經當事人於審判程序同意作為證據
    ，法院審酌該言詞陳述或書面陳述作成時之情況，認為適當
    者，亦得為證據，同法第159條之5第1項亦定有明文。經查
    ，本件判決所引用之被告以外之人於審判外之陳述，固均屬
    傳聞證據，惟被告就前揭審判外陳述均表示同意具有證據能
    力（本院卷第110、111頁）；而檢察官亦表示上開證據均有
    證據能力（同上卷頁）。本院審酌上開證據資料製作時之情
    況，尚查無違法不當及證明力明顯過低之瑕疵，亦認為以之
    作為證據應屬適當，爰逕依刑事訴訟法第159條之5第1項規
    定，認前揭證據資料均例外有證據能力。
  ㈡本判決下列所引用之其餘文書證據及證物，並無證據證明係
    公務員違背法定程序所取得，亦無顯有不可信之情況，且經
    本院於審理期日合法調查，該等證據自得作為本案裁判之資
    料。
貳、有罪方面
一、認定犯罪事實所憑證據及理由
  ㈠告訴人蔡添旺上址住處遭騎乘上揭機車之人，以前開方式破
    壞該屋之鐵皮及後門之門鎖後，侵入屋內並打開該屋之鐵捲
    門，再徒手將告訴人所有之上揭財物搬運至前開機車上，得
    手後隨即騎車離去之事實，業據告訴人於警詢、偵查中指訴
    綦詳（107年度偵字第14453號卷〈下稱第14453號卷〉第12頁
    及背面、第76頁及背面），復有原審108年9月6日勘驗筆錄
    暨勘驗報告、監視錄影畫面翻拍照片、現場採證照片等件在
    卷可稽（第14453號卷第14至22頁、原審卷一第271至275 頁
    、原審卷二第107至139頁）。是以此部分事實，首堪認定。
　㈡被告雖否認本件竊盜之犯罪事實，但除上揭事證外，復有以
    下證據可資佐證：
　⒈上揭車號之機車登記在被告名下，且係被告所有，此除為被
    告所是認外，並有車輛詳細資料報表在卷可考（第14453號
    卷第13頁）。
　⒉觀諸卷附案發現場監視器錄影畫面翻拍照片，佐以卷附被告
    外貌、身形之採證照片（以上見第14453號卷第17頁），可
    知本件經監視器所攝錄之竊盜者影像畫面，雖囿於影像解析
    度、攝影距離、角度等情，未能清楚呈現竊盜者之容貌，但
    其臉型、身形及配戴眼鏡之外觀特徵，經客觀比對勾稽，均
    與被告甚為相似。　
  ⒊準此而論，上揭機車既為被告所有，在無例外事證之情況下
    ，衡情係由被告所騎用，當合乎一般人之生活法則，且經現
    場監視器所攝錄之竊盜者影像復與被告甚為相似，則本乎刑
    事科學之經驗為判斷，自堪認定騎乘上揭機車至上址為本案
    竊盜犯行者確係被告無訛。此外，被告雖否認上揭機車為其
    所騎乘云云，然其於警詢時先係供稱：上揭機車雖然是我所
    有，但我沒有騎該機車去上址，且很多人都會使用該輛機車
    ，我不知道是誰騎上揭機車云云（第14453號卷第2頁背面至
    第3頁），嗣於偵訊及原審審理時改稱：我在106年1月時就
    將上揭機車借給黃志文，該機車都是黃志文騎的，我借給黃
    志文後我就沒有拿回該輛機車云云（第14453號卷第62頁背
    面至第63頁、原審卷一第123頁），可知被告對於上揭機車
    是否有借給他人使用、借給何人使用及案發當時究係由何人
    騎乘該機車等節，前後供述已有明顯不一；況被告所指稱之
    黃志文自106年2月3日起至同年3月10日止，已因施用毒品案
    件而在法務部矯正署新店附設勒戒所執行觀察勒戒，有本院
    在監在押全國紀錄表附卷可按（本院卷第96、97頁），自無
    可能係騎乘上揭騎車為本案竊盜犯行之人。足見被告所稱上
    揭機車有很多人會使用、借給黃志文云云，無非均係臨訟杜
    撰之詞，並無可採，益徵上揭機車確係由其本人所騎乘，至
    為灼然。
　㈢對於被告辯解本院的判斷
　⒈被告辯稱：上揭機車實際上是由黃志文在使用，且現場監視
    器只拍到上揭機車經過該路段，也僅拍到騎車者的「背影」
    ，並未拍到被告。而被告於原審曾請求傳喚黃志文到庭作證
    ，但黃志文均未到庭，原審即逕自判決，實屬不當云云。惟
    證據之取捨及其證明力之判斷，俱屬事實審法院自由判斷裁
    量之職權，此項自由判斷職權之行使，倘不違背客觀存在之
    經驗法則及論理法則，即無違法可指，觀諸刑事訴訟法第15
    5條第1項規定意旨甚明，自難任憑己意，指摘為違法（最高
    法院108年度台上字第356號判決意旨參照）。本院係依憑上
    揭事證，經逐一剖析，互核印證結果，始據以認定被告確有
    本件竊盜犯行，並已詳予說明被告所辯上揭機車非其所騎乘
    一節何以不足採信之理由。故被告徒以上開陳詞空言為辯，
    自無足取。至被告於原審固有聲請傳喚證人黃志文，然經原
    審依法傳喚、拘提均無著，有原審送達證書、桃園市政府警
    察局桃園分局108年12月24日桃警分刑字第1080064173號函
    暨所附拘票及報告書、桃園市政府警察局龜山分局108年12
    月24日山警分偵字第1080038159號函暨所附拘票及報告書在
    卷可稽（原審卷一第353、355頁、原審卷二第145至151、17
    7至187頁），自屬證據有不能調查之情形，原審因而依憑卷
    內事證予以判決，於法自無不合，被告執此指摘原判決有所
    不當云云，亦無足取。
　⒉被告又辯稱：我有視網膜剝離，如何可能騎乘上揭機車竊盜
    云云。然被告前於105年8月30日至長庚醫療財團法人林口長
    庚紀念醫院就診，固經診斷患有左眼視網膜剝離（左眼萬國
    視力0.01以下）之情形，有上開醫院109年8月28日長庚院林
    字第1090850987號函在卷可證（本院卷第118頁）。然姑不
    論同依上開醫院函文，被告上開視網膜剝離業經該醫院進行
    手術治療，其視力是否已然恢復，而被告即便左眼仍因上開
    視網膜剝離而視力不佳，亦仍有正常之右眼可用，衡情自無
    不能騎乘機車之理，是被告徒以上詞為辯，亦顯無足取。
　㈣調查證據與否之說明：
　　刑事訴訟法所稱依法應於審判期日調查之證據，係指與待證
    事實有重要關係，在客觀上顯有調查必要性之證據而言。若
    證據有不能調查之情形者，即欠缺其調查之必要性（刑事訴
    訟法第163條之2第2項第1款參照），因而未予調查，自無違
    法可言。本件被告於本院審理時雖聲請傳喚證人黃志文（本
    院卷第149頁），欲以證明其並非騎乘上揭機車之人云云。
    然證人黃志文於原審業經傳喚、拘提無著，已如前述；嗣本
    院即再函請管區員警至黃志文戶籍地等相關地址實地查訪，
    而經查訪確認結果，黃志文均未居住於戶籍地等址，亦無可
    資聯絡之方式，有桃園市政府警察局桃園分局109年8月31日
    桃警分刑字第1090048089號函暨所附查訪紀錄表、桃園市政
    府警察局龜山分局109年9月4日山警分偵字第1090029119號
    函暨行方不明查訪表等件在卷可按（本院卷第122、124、12
    8、130頁），且黃志文現亦未在監所執行，有本院在監在押
    全國紀錄表附卷可佐（本院卷第140頁）。準此，可見證人
    黃志文實際去向不明，已無法傳喚或拘提，自有調查不能之
    情形，依上開說明，即無調查之必要，本院爰即未予調查，
    併此敘明。　　
  ㈤綜上所述，足徵確有本件犯罪事實，被告所為辯解俱不足採
    。是以本件事證已臻明確，被告之犯行應堪認定。
二、論罪之說明　 
　㈠新舊法比較：　
    按行為後法律有變更者，適用行為時之法律。但行為後之法
    律有利於行為人者，適用最有利於行為人之法律，刑法第2
    條第1項定有明文。查被告行為後，刑法第321條第1項業於1
    08年5月29日修正公布，並於同年月31日施行。其中刑法第3
    21 條第1項第2款之「毀越門扇」修正為「毀越門窗」，此
    僅適用該款之行為態樣不同，於構成要件仍未生變動；又同
    條項第6款之「埠頭」修正為「港埠」，亦僅屬文字之修正
    ，而無涉構成要件。惟該條法定刑原規定「6月以上5年以下
    有期徒刑，得併科新臺幣10萬元以下罰金」，修正後則規定
    「6月以上5年以下有期徒刑，得併科50萬元以下罰金」，已
    提高得併科罰金刑之上限，故經比較新舊法結果，修正後規
    定對被告並無較為有利，依刑法第2條第1項前段規定，即應
    適用修正前刑法第321條第1項規定。
  ㈡被告之罪名：
　　本件雖未扣得被告破壞告訴人上址住處鐵皮及後門門鎖之作
    案工具，然觀諸卷附現場照片（第14453號卷第20至22頁）
    ，上開門鎖、鐵皮均為鐵製材質，而案發後門鎖已遭破壞，
    鐵皮亦已遭撬開變形，無法密合，衡情確需類如鐵撬等質地
    堅硬之器具始可為如斯毀損，足認被告所攜帶之不詳工具，
    當屬客觀上足對人之生命、身體、安全構成威脅，具有危險
    性之兇器無疑。是核被告所為，係犯修正前刑法第321條第1
    項第1款、第2款、第3款之攜帶兇器毀越門扇侵入住宅竊盜
    罪。至公訴意旨固僅認被告所犯該當（修正前）刑法第321
    條第1項第1款之侵入住宅竊盜罪，漏未論及被告尚有同條項
    第2、3款之攜帶兇器、毀越門扇之加重條件，然此僅涉加重
    條件之增減，自毋庸變更起訴法條。　　
　㈢法規競合　
　　參諸最高法院27年上字第1887號判例意旨，說明「毀越門扇
    而入室行竊，其越入行為即屬侵入住宅，已結合於所犯加重
    竊盜之罪質中，無更行構成侵入住宅罪之理」；且「毀壞門
    扇及安全設備之行為，乃係竊盜之加重要件行為，自無成立
    毀損罪之餘地」（最高法院83年度台上字第3856號判決意旨
    參照）。故本件被告毀越門扇侵入告訴人住處內行竊，依上
    開說明，其毀損、侵入住宅之行為已結合於其所犯加重竊盜
    罪質中，均不另論毀損罪及侵入住宅罪（原判決認被告涉犯
    毀損、侵入住宅部分，未據告訴云云，顯係贅載）。
　㈣刑之加重：　　
    依司法院釋字第775號解釋意旨，有關刑法第47條第1項累犯
    加重本刑之規定，尚不生違反憲法一行為不二罰原則之問題
    ，惟其不分情節，基於累犯者有其特別惡性及對刑罰反應力
    薄弱等立法理由，一律須加重最低本刑，於不符合刑法第59
    條所定要件之情形下，致生行為人所受之刑罰超過其所應負
    擔罪責之個案，其人身自由因此遭受過苛之侵害部分，對人
    民受憲法第8條保障之人身自由所為限制，不符憲法罪刑相
    當原則，牴觸憲法第23條比例原則。於此範圍內，在有關機
    關依該解釋意旨修正刑法第47條前，為避免發生上述罪刑不
    相當之情形，法院就該個案應依該解釋意旨，裁量是否加重
    最低本刑，不宜一律加重。本諸上揭解釋意旨，係指法院認
    為個案應量處最低法定刑為適當，又無法適用刑法第59條酌
    量減輕規定之情形，始應依本解釋意旨裁量不依累犯規定加
    重最低本刑。倘法院已就個案具體情節綜合觀察，審酌加重
    最低本刑後，認無有過苛情形，應認其裁量加重，並無違法
    可言（最高法院109年度台上字第226號判決意旨參照）。經
    查，被告前有下列刑案紀錄：①因違反廢棄物清理法案件，
    經原審法院以101年度訴緝字第14號判決判處有期徒刑1 年6
    月確定；②因竊盜案件，經原審法院以100年度易字第805號
    判決判處有期徒刑6月，嗣經本院以100年度上易字第2975號
    判決駁回上訴確定；③因竊盜案件，經原審法院以100年度審
    易字第1772號判決判處有期徒刑8月確定；④因竊盜案件，經
    原審法院以100年度審易字第1773號判決判處有期徒刑9月確
    定；⑤因施用毒品案件，經原審法院以100年度桃簡字第2407
    號判決判處有期徒刑3月確定；⑥因竊盜案件，經原審法院以
    101年度易字第239號判決判處有期徒刑4月確定。上開①至⑥
    案件，經原審法院以101年度聲字第5228號裁定定應執行有
    期徒刑3年6月確定；⑦因施用毒品案件，經臺灣新北地方法
    院以101年度簡字第1338號判決判處有期徒刑4月確定；⑧因
    竊盜案件，經臺灣新北地方法院以101年度易字第1797號判
    決判處應執行有期徒刑8月確定；⑨因施用毒品案件，經原審
    法院以101年度桃簡字第1788號判決判處有期徒刑6月確定。
    上開⑦至⑨案件，經原審法院以101年度聲字第5227號裁定定
    應執行有期徒刑1年5月確定。上開各罪刑嗣經接續執行，於
    105年8月29日執行完畢，有本院被告前案紀錄表在卷可按，
    其受有期徒刑執行完畢，於5年以內故意再犯本件最重本刑
    為有期徒刑以上之罪，為累犯。本院審酌被告所犯之上開前
    案諸多為竊盜案件，與本案犯行罪質相同，而其於上開前案
    執行完畢後僅約半年，即無視法律禁制，旋再為本件竊盜犯
    行，足徵其並未真正悛悔改過，刑罰反應力確屬薄弱，且以
    其本案犯罪情節而論，亦具相當惡性，自不宜量處最低法定
    刑，而應酌量加重其刑，延長矯正期間，將有助其之再社會
    化，亦符合憲法罪刑相當原則之要求，自應依刑法第47條第
    1項規定，加重其刑。　
三、上訴駁回之理由
  ㈠原審經詳細調查後，基於相同見解，以被告上揭犯罪之事證
    明確，經依刑法第47條第1項累犯規定加重其刑後，因而適
    用修正前刑法第321條第1項第1、2、3款、刑法第2條第1項
    前段、第47條第1項之規定，並審酌被告正值青壯，竟不循
    正當途徑獲取所需，反企圖不勞而獲，恣意竊取他人之財物
    ，顯然欠缺尊重他人財產權之觀念，且依卷附被告之前案紀
    錄表所示，被告已有竊盜前科，竟不思悔改，復再犯相同罪
    質之本案，其所為殊非可取，復考量被告否認犯行之犯後態
    度，兼衡其於警詢時自陳為國中畢業之教育程度、以工為業
    、家庭經濟狀況小康及其犯罪之動機、目的等一切情狀，酌
    情量處有期徒刑1年；且說明：未扣案之「威士比」2箱為被
    告之犯罪所得，並未發還或賠償告訴人，為免被告因犯罪坐
    享犯罪所得，爰依刑法第38條之1第1項前段、第3項規定宣
    告沒收，於全部或一部不能沒收或不宜執行沒收時，追徵其
    價額等旨。經核原審此部分認定事實及適用法律均無不合，
    量刑亦屬妥適。
　㈡準此，被告上訴否認犯行，而以前揭辯解指摘原判決上揭部
    分不當，然其所為辯解俱非可採，業見前述，是其此部分上
    訴為無理由，應予駁回。
參、無罪方面 
一、公訴意旨另以：被告仍不知悔改，復與洪仟城、葉銘鑫共同
    意圖為自己不法之所有，基於加重竊盜之犯意聯絡，於107
    年2月15日凌晨1時51分許，在桃園市○○區○○路000號，以破
    壞剪破壞黃建豪所有之工地大門門鎖後，侵入工地內竊取電
    腦主機、螢幕各2臺、電線1批等物，總價值約20萬元，得手
    後駕駛車牌號碼0000-00號自小客車及車牌號碼000-0000號
    自小客車逃逸，經黃建豪報警後調閱監視錄影影像，而循線
    查悉上情。因認被告涉有（修正前）刑法第321條第1項第2
    款、第4款之結夥三人以上毀越安全設備竊盜罪嫌云云。
二、本院之判斷
  ㈠按犯罪事實應依證據認定之，無證據不得認定犯罪事實；不
    能證明被告犯罪者，應諭知無罪之判決，刑事訴訟法第154
    條第2項、第301條第1項分別定有明文。申言之，犯罪事實
    之認定應憑證據，如未能發現相當證據，或證據不足以證明
    ，自不能以推測或擬制之方法，作為裁判基礎（最高法院40
    年台上字第86號判例意旨參照）；且認定犯罪事實所憑之證
    據，雖不以直接證據為限，間接證據亦包括在內，然而無論
    直接證據或間接證據，其為訴訟上之證明，須於通常一般之
    人均不致有所懷疑，而得確信其為真實之程度者，始得據為
    有罪之認定，倘其證明尚未達到此一程度，而有合理之懷疑
    存在而無從使事實審法院得有罪之確信時，即應由法院為被
    告無罪之判決（最高法院76年台上字第4986號判例意旨參照
    ）。再者，檢察官對於起訴之犯罪事實，仍應負提出證據及
    說服之實質舉證責任。倘其所提出之證據，不足為被告有罪
    之積極證明，或其指出證明之方法，無從說服法院以形成被
    告有罪之心證，基於無罪推定之原則，自應為被告無罪判決
    之諭知（最高法院92年台上字第128號判例意旨參照）。
  ㈡檢察官認被告涉有前揭罪嫌，主要係以下列證據，作為論據
    ：
　⒈同案被告洪仟城於警詢及偵訊之自白。
　⒉同案被告葉銘鑫於警詢之自白。
　⒊證人洪子琳於警詢之證述。
　⒋告訴人黃建豪於警詢之指訴。　　
　⒌監視器錄影畫面翻拍照片、車輛詳細資料報表。　　
　㈢訊據被告堅決否認有何上揭竊盜犯行，辯稱：我否認上揭竊
    盜犯行，本件只有洪仟城及葉銘鑫之說法，且監視器錄影畫
    面從頭到尾都沒有看到我，怎麼能認定我有犯罪等語。　　
　㈣檢察官所提以上事證，並不足以證明被告犯罪，茲分述如下
    ：
　⒈證人即同案被告洪仟城於警詢、偵查中固證稱：我當天是先
    聯繫被告，再由被告聯繫葉銘鑫，我們3人在約定的超商碰
    面後，就由我駕駛車牌號碼000-0000號自小客車並搭載葉銘
    鑫，而被告則駕駛車牌號碼0000-00號車輛，我們後來就開
    車至上揭工地竊取電線等語（107年度偵字第13141號卷〈下
    稱第13141號卷〉第3至5、107至108頁），復於原審審理時亦
    證稱：當天是我提議要去上揭工地竊取財物，被告、葉銘鑫
    跟我分別駕駛兩輛汽車到該工地附近，我把車停在該工地附
    近以後，就搭乘被告駕駛的車牌號碼0000-00號車輛進入工
    地等語（原審卷一第378至385頁）；而證人即同案被告葉銘
    鑫於警詢時固證稱：我當天接到被告的電話，要我幫忙搬東
    西，所以我就到被告所說的超商等他們，之後我就搭乘洪仟
    城所駕駛的車牌號碼000-0000號自小客車，被告則駕駛車牌
    號碼0000-00號車輛，我們就到上揭工地偷電線等語（第131
    41號卷第11至15頁），復於原審審理中亦證稱：當天我、被
    告、洪仟城分別駕駛兩部車輛去上揭工地偷東西，被告駕駛
    的車輛顏色是銀色，我們3個人都有在工地裡面搬電線等物
    品等語（原審卷一第386至390頁）。
　⒉惟按共犯（指共同正犯、教唆犯、幫助犯）之為證人者，其
    證詞依刑事訴訟法第156條第2項之規範意旨，自以有補強證
    據為必要，藉以限制其證據價值。而所謂補強證據，係指該
    證人之陳述本身以外之別一證據，而與其陳述具有關連性，
    並因兩者之相互利用，而得以證明其所指之犯罪事實具有相
    當程度之真實性者而言。至於證人如俱為共同正犯，縱證人
    2人以上所證述之內容一致，其證據價值仍與共同正犯之陳
    述無殊，究非屬該陳述本身以外之另一證據，自非可謂共同
    正犯所為之陳述相互間即得作為其所陳述犯罪事實之補強證
    據。因此，證人即同案被告洪仟城、葉銘鑫固均證稱被告確
    有與其等共同為上揭竊盜犯行云云，然其等皆為本案共同正
    犯，縱令其等所證述之內容一致，其證據價值仍與共同正犯
    之陳述無殊，究非屬陳述本身以外之另一證據，自不能以其
    等所為之陳述，即認相互間得作為彼此所陳述犯罪事實的補
    強證據，故本案除依憑其等之陳述外，仍須有其他補強證據
    資以佐證補強，始為適法。但查，證人即告訴人黃建豪於警
    詢中所證（第13141號卷第27頁及背面），至多僅能證明黃
    建豪所管理之上揭工地確有遭竊之事實，但其並不知係遭何
    人所竊；又證人洪子琳為同案被告洪仟城之配偶，依其於警
    詢中之證述（第13141號卷第28至29頁），至多僅能證明車
    號000-0000號自小客車登記在其名下，平常係交由洪仟城使
    用之事實；而依原審108年9月6日勘驗監視錄影光碟之勘驗
    筆錄暨勘驗報告（原審卷一第264至268頁、原審卷二第7至6
    3頁），以及觀諸卷附監視錄影翻拍照片（第13141號卷第33
    至38頁背面），可知因洪仟城等人所駕車輛距離監視器有相
    當距離，因而畫面不甚清晰，無法判斷從該等車輛上下車之
    人究竟誰屬，自難遽認其中確有被告；再依卷附車輛詳細資
    料報表所載（第13141號卷第39、40頁），上揭0000-00號自
    小客車係登記在洪仟城名下，上揭000-0000號自小客車則登
    記在洪婉琳名下，均難認與被告有所關聯。準此，綜依卷內
    相關事證，顯無法密切連結被告確有參與上揭竊盜犯行之事
    實，即難資以佐證補強證人即同案被告洪仟城、葉銘鑫證述
    之憑信性，自無法認已達於確信其為真實之程度。此外，本
    件復查無其他證據資料可資佐憑，自不得遽認被告確有上揭
    共同竊盜之犯罪事實。
　⒊至原判決雖以同案被告洪仟城、葉銘鑫所證大致相符，且應
    無甘冒刑法偽證重罪之風險，虛編不實情節誣陷被告之理，
    參以其等與被告間並無仇怨糾紛，而認其等之證詞應堪採信
    ，並引為認定被告有罪之佐憑。然共同正犯前後證述是否相
    符、指訴是否堅決、有無誣攀他人之可能、與被告間之交往
    背景、有無重大恩怨糾葛等情，僅足作為判斷共同正犯陳述
    是否有瑕疵之參考，因仍屬共同正犯陳述之範疇，尚不足資
    為其所述犯罪事實之補強證據。從而，即便認洪仟城、葉銘
    鑫所證大致相符、無誣攀被告之理、與被告間並無恩怨糾葛
    ，然凡此種種，僅足作為判斷其等陳述是否有瑕疵之參考，
    仍屬其等陳述之範疇，而非補強證據。故洪仟城、葉銘鑫之
    證述仍乏補強證據，自無從遽認為真。　　　
　㈤綜上所述，本件依檢察官所提各項證據，尚不足以證明被告
    確有上揭共同竊盜之犯行，猶未到達確信其為真實之程度，
    自不能遽認被告確有此部分被訴之犯行。此外，復查無其他
    積極證據足以證明其確有檢察官所指犯行，揆諸首揭法律規
    定與說明，既無足夠證據確信公訴意旨之指訴為真實，不能
    證明被告犯罪，自應為其此部分無罪之諭知。　　　
三、撤銷改判之理由
  ㈠原審經調查後，以被告此部分犯罪之事證明確，予以論罪科
    刑，固非無見。惟查，依檢察官所提各項證據，尚不足以證
    明被告確有參與此部分竊盜犯行，仍存有合理之懷疑，自應
    為無罪之諭知，原審疏未詳予研求，遽為被告此部分有罪之
    判決，自有未合。
　㈡準此，被告上訴指摘及此，為有理由，原判決此部分已屬無
    可維持，自應由本院將此部分暨所定應執行刑均予以撤銷，
    並改諭知被告此部分無罪之判決。　　
據上論斷，應依刑事訴訟法第368條、第369條第1項前段、第364
 條、第301條第1項，判決如主文。
本案經檢察官劉建良提起公訴，被告提起上訴後，由檢察官李豫
雙、邱美育到庭執行職務。
中　　華　　民　　國　　109 　年　　9 　　月　　29　　日
　　　　　　　　　刑事第十五庭  審判長法　官  劉興浪
　　　　　　　　　　　　　　　　　    法　官  古瑞君
　　　　　　　　　　　　　　　　　    法　官  陳信旗
以上正本證明與原本無異。
不得上訴。
                                      書記官  董佳貞
中　　華　　民　　國　　109 　年　　9 　　月　　29　　日
附錄本案論罪科刑法條全文：
修正前刑法第321條
    犯竊盜罪而有下列情形之一者，處六月以上、五年以下有期
    徒刑，得併科新臺幣十萬元以下罰金：
　　一、侵入住宅或有人居住之建築物、船艦或隱匿其內而犯之
        者。
　　二、毀越門扇、牆垣或其他安全設備而犯之者。
　　三、攜帶兇器而犯之者。
　　四、結夥三人以上而犯之者。
　　五、乘火災、水災或其他災害之際而犯之者。
　　六、在車站、埠頭、航空站或其他供水、陸、空公眾運輸之
        舟、車、航空機內而犯之者。
　　前項之未遂犯罰之。